【裁判字號】    99,交抗,12
【裁判日期】    990223
【裁判案由】    違反道路交通管理處罰條例聲明異議
【裁判全文】
臺灣高等法院花蓮分院交通事件裁定    99年度交抗字第12號
抗  告  人
即受處分人  甲○○
上列抗告人即受處分人因違反道路交通管理處罰條例案件，對於
交通部公路總局臺北區監理所花蓮監理站於中華民國98年12月11
日所為處分（原處分案號：花監違字第裁44-E00000000號），聲
明異議，不服臺灣花蓮地方法院中華民國99年1月4日98年度交聲
字第450號裁定，提起抗告，本院裁定如下：
    主  文
抗告駁回。
    理  由
一、抗告人即受處分人（下稱抗告人）於原法院聲明異議意旨及
    本院抗告意旨略以：原處分機關未於第二階段裁罰前通知抗
    告人說明，而直接跳至第三階段裁決罰鍰最高金額新台幣（
    下同）4,500元，顯然有違法之嫌。因人民不知未按時間繳
    納罰款會處罰如此重，若知道會如此重，當然會馬上繳納。
    爰請求撤銷原處分云云。
二、原法院裁定意旨以：抗告人於民國98年8月26日夜間7時7分
    許，騎乘車牌號碼PQE-455號重型機車，行經新竹縣竹北市
    ○○○路與東興路口處，因左轉闖紅燈，為新竹縣政府警察
    局員警填製竹縣警交字第E00000000號舉發違反道路交通管
    理事件通知單予以舉發之情，為抗告人所不爭執，並有該舉
    發通知單1紙在卷足憑。而抗告人亦已當場簽收上開舉發通
    知單，其後既未依規定自動繳納罰鍰，亦未依規定到案聽候
    裁決，且已逾應到案期限60日以上，原處分機關依規定對抗
    告人逕行裁罰4,500元，並記違規點數3點，於法並無不合，
    因之駁回抗告人之異議。
三、按汽車駕駛人，行經有燈光號誌管制之交岔路口闖紅燈者，
    處1,800元以上5,400元以下罰鍰。汽車駕駛人有同條例第53
    條之情形者，記違規點數3點。道路交通管理處罰條例第53
    條第1項、第63條第1項第3款分別定有明文。又所謂「汽車
    」，係指在道路上不依軌道或電力架線而以原動機行駛之車
    輛（包括機器腳踏車），同條例第92條第1項規定所授權訂
    立之道路交通安全規則第2條第1項第1款亦有明文。是以機
    車駕駛人如有上開闖紅燈之違規情形，亦有首揭處罰規定之
    適用。次按違反道路交通管理事件行為人，未依規定自動繳
    納罰鍰，或未依規定到案聽候裁決，處罰機關應依基準表於
    舉發違反道路交通管理事件通知單送達且逾越應到案期限60
    日後之3個月內，逕行裁決之，違反道路交通管理事件統一
    裁罰基準及處理細則第44條第1項規定甚明；復依違反道路
    交通管理事件統一裁罰基準表之記載，駕駛機器腳踏車違反
    道路交通管理處罰條例第53條第1項規定，逾越應到案期限
    60日以上經逕行裁決處罰者，應處罰鍰4,500元，並記違規
    點數3點。經查：
（1）本件抗告人於上揭時、地，騎乘車牌號碼PQE-455號重型機
     車，因左轉闖紅燈，為新竹縣政府警察局員警填製竹縣警
     交字第E00000000號舉發違反道路交通管理事件通知單，予
     以舉發之情，為抗告人所不爭執，並有該舉發通知單1紙在
     卷可憑，上揭事實，堪予認定。又觀之新竹縣政府警察局
     竹縣警交字第E00000000舉發通知單內容，明確記載本案應
     到案日期為「98年9月11日前」、應到案處所為「花蓮監理
     站」等語，亦經抗告人於遭警舉發時簽收上開舉發通知單
     ，抗告人當無不知之理。再依違反道路交通管理事件統一
     裁罰基準及處理細則第44條之規定，抗告人未依規定自動
     繳納罰鍰，或未依規定到案聽候裁決，處罰機關應依基準
     表於已逾應到案期限60日後之3個月內，逕行裁決之。原處
     分機關依前開規定，於98年12月11日對抗告人逕行裁罰新
     台幣4,500元，並記違規點數3點，於法並無不合。
（2）抗告人既有本件違規行為，原處分機關因之依違反道路交
     通管理處罰條例第53條第1項、第63條第1項第3款、違反道
     路交通管理事件統一裁罰基準及處理細則第44條第1項等規
     定，裁處抗告人罰鍰4,500元，並記違規點數3點，依法有
     據。原裁定駁回抗告人之聲明異議，自無不當；抗告人徒
     以上情指摘原裁定不當，難認有理由，其抗告應予駁回。
據上論斷，應依道路交通管理處罰條例第89條，道路交通案件處
理辦法第26條，刑事訴訟法第412條，裁定如主文。
中    華    民    國    99    年    2     月    23    日
                  刑事庭審判長法  官  劉令祺
                              法  官  張健河
                              法  官  劉雪惠
以上正本證明與原本無異。
本件不得再抗告。
中    華    民    國    99    年    2     月    23    日
                              書記官  陳淑芬

司法院資訊處製作；財團法人民間司法改革基金會備份。
